臺灣高雄地方法院刑事判決　　　　　　　94年度訴字第1359號
公　訴　人　臺灣高雄地方法院檢察署檢察官
被　　　告　乙○○　男　34歲.
　　　　　　丙○○　男　26歲.
上列被告等因違反槍砲彈藥刀械管制條例等案件，經檢察官提起
公訴（93年度偵字第23774號、93年度毒偵字第7262號），本院
判決如下：
    主  文
乙○○連續施用第一級毒品，處有期徒刑拾月，扣案注射針筒、
塑膠鏟子、玻璃球吸食器各壹支上殘留微量海洛因，均沒收銷燬
之，上開注射針筒、塑膠鏟子均沒收；又連續施用第二級毒品，
處有期徒刑柒月，扣案塑膠鏟子、玻璃球吸食器各壹支上殘留微
量甲基安非他命，均沒收銷燬之，上開塑膠鏟子、玻璃球吸食器
各壹支均沒收；應執行有期徒刑壹年參月，扣案注射針筒、塑膠
鏟子、玻璃球吸食器各壹支上殘留微量海洛因、甲基安非他命，
均沒收銷燬之，上開注射針筒、塑膠鏟子、玻璃球吸食器各壹支
均沒收。
丙○○未經許可，持有子彈，處有期徒刑肆月，併科罰金新臺幣
參萬元，有期徒刑如易科罰金，以參佰元折算壹日，罰金如易服
勞役，以新臺幣玖佰元即銀元參佰元折算壹日。扣案制式霰彈參
顆，均沒收。
丙○○被訴寄藏贓物部分無罪。
    事  實
一、乙○○於民國93年間因施用毒品案件，經臺灣高雄地方法院
    檢察署檢察官聲請本院以93年度毒聲字第1878號裁定送勒戒
    處所施以觀察、勒戒後，認無繼續施用之傾向，於93年10月
    29日執行完畢釋放，再經臺灣高雄地方法院檢察署檢察官於
    98 年10月28日以93年度毒偵字第4192號不起訴處分確定在
    案，仍不知悔改，明知海洛因及甲基安非他命係毒品危害防
    制條例第2條第2項第1款、第2款明定之第1級、第2級毒品，
    不得持有、施用，竟於上開觀察勒戒執行完畢釋放後5年內
    ，復基於施用第1級毒品海洛因之概括犯意，自93年11月中
    旬起至93年11月23日止，連續在其位於高雄縣鳳山市鎮○街
    2 巷71之23號住處內，將海洛因混合水置入注射針筒注射手
    臂血管之方式施用海洛因多次，平均1天施用1次；復另行起
    意，基於施用第2級毒品甲基安非他命之概括犯意，自93年
    11 月中旬起至93年11月23日止，連續在其位於高雄縣鳳山
    市鎮○街2巷71之23號住處內，將甲基安非他命置於玻璃球
    燒烤吸食產生霧體方式，施用第2級毒品甲基安非他命多次
    。嗣於93年11月23日下午9時許，為警在其住處查獲其持有
    之殘留海洛因注射針筒1支、殘留海洛因及甲基安非他命之
    塑膠鏟子、玻璃球吸食器各1支。
二、丙○○有違反麻醉藥品管理條例、竊盜、違反槍砲彈藥刀械
    管制條例、恐嚇等前科（不構成累犯），明知制式霰彈係槍
    砲彈藥刀械管制條例所管制之子彈，未經許可不得持有，竟
    於88、89年間，在真實姓名年籍均不詳之友人綽號「小黑」
    位於高雄縣林園鄉某處之住處，取得具有殺傷力之12 gauge
    制式霰彈3顆，進而持有之，並因搬家之故先後藏放在其位
    於高雄縣鳳山市慈暉新村3巷巷26之1號、高雄縣鳳山中山西
    路其租處，及高雄縣鳳山市○○路185之17號10樓租處。嗣
    於93年11月23日下午3時50分為警在高雄縣鳳山市○○路185
    之17號10樓租屋處查獲其持有之制式霰彈3顆。
三、案經高雄縣政府警察局鳳山分局隊報請臺灣高雄地方法院檢
    察署檢察官偵查起訴。
    理  由
甲、有罪部分：
一、被告乙○○部分：
  (一)訊據被告乙○○坦承於右開時、地施用第1級毒品海洛因、
    第2級毒品甲基安非他命之犯行，且被告乙○○於警詢中（
    93 年11月24日凌晨零時50分許）採集之尿液，送請高雄縣
    衛生局檢驗結果，呈嗎啡及甲基安非他命陽性反應等情，此
    有高雄縣政府警察局鳳山分局93年度查獲毒品嫌疑尿液流程
    管制清冊、高雄縣政府衛生局煙毒尿液檢驗成績書各1紙附
    卷可參（見偵字第23774號卷第17頁、第66頁），又上開尿
    液另送請高雄醫學大學附設中和紀念醫院初步以酵素免疫法
    （EIA）檢驗，再以氣相層析質譜法（GC/MS）確認檢驗結果
    ，亦呈嗎啡及甲基安非他命陽性反應等情，此有高雄醫學大
    學附設中和紀念醫院濫用藥物尿液檢驗報告（報告編號
    0000-000）1紙附卷可參，並有注射針筒、塑膠鏟管、玻璃
    球吸食器各1支扣案足資為證，另有扣押筆錄、扣押物品目
    錄表各1份附卷足參，又上開扣案之注射針筒、塑膠鏟管、
    玻璃球吸食器各1支經送請高雄醫學大學附設中和紀念醫院
    檢驗結果，注射針筒呈海洛因陽性反應，塑膠鏟管、玻璃球
    吸食器則呈海洛因及甲基安非他命陽性反應，此有高雄醫學
    大學附設中和紀念醫院報告編號0000 -000、0000-000、
    0000-000號檢驗報告各1紙附於本院卷足考。再參諸醫學臨
    床實驗及根據英國藥學會出版之文獻Isolation and
    Indentifi- cation of Drugs乙書第293頁載：海洛因經注
    射入人體後，在體內迅速水解成6-Monoac ety I morphine
    ，再緩緩繼續水解成嗎啡，然後再循嗎啡之代謝方式排出，
    同書第431～432頁並載有：嗎啡經注射入人體後，約50%以
    上於8小時內自尿中排出，至24小時排出約90%，但48小時後
    仍有微量可檢出等語。此外，按通常健康成人1次注射嗎啡
    15公絲，而以現行採用蟻醛酸試液及鉬鋑銨酸試液檢檢驗其
    尿液時，注射後8小時內所排尿液易於檢出；8小時至24小時
    ，視其取尿時間及尿量多寡，可能檢出；至24小時以後所排
    之尿液，用上述方法已難檢出，亦據行政院衛生署藥物食品
    檢驗局73年11月30日（73)藥檢壹字第030221號函釋在案；
    又甲基安非他命經口服投與後，約70%於24小時內自尿液中
    排出，其尿液內甲基安非他命成分之檢出，與其投與甲基安
    非他命方式、投與量、個人體質、採尿時間、檢測儀器之精
    密有關，通常採尿液是否呈陽性反應，應以投與後24小時所
    採為宜，此業經行政院衛生署藥物食品檢驗局以（80)藥檢
    壹字第044942號函釋明確，據此足認被告乙○○自白施用第
    1級毒品海洛因、第2級毒品甲基安非他命與事實相符。
  (二)被告乙○○於93年間因施用毒品案件，經臺灣高雄地方法院
    檢察署檢察官聲請本院以93年度毒聲字第1878號裁定送勒戒
    處所施以觀察、勒戒後，認無繼續施用之傾向，於93年10月
    29 日執行完畢釋放，再經臺灣高雄地方法院檢察署檢察官
    於98 年10月28日以93年度毒偵字第4192號不起訴處分確定
    在案，此有臺灣高雄地方法院檢察署刑案資料查註紀錄表及
    臺灣高等法院前案紀錄表各1份在卷足按，被告乙○○於觀
    察、勒戒執行完畢釋放後5年內，再犯本案施用第1、2級毒
    品犯行，本案事證明確，犯行至堪認定。
  (三)按海洛因、甲基安非他命分別為毒品危害防制條例第2條第2
    項第1款、第2款所明定之第1級、第2級毒品。又犯毒品危害
    防制條例第10條施用第1級、第2級毒品之罪者，檢察官應聲
    請法院裁定令被告入勒戒處所觀察、勒戒，經觀察、勒戒後
    ，認無繼續施用毒品傾向者應即釋放，並為不起訴處分，5
    年內再犯第10條之罪，檢察官應依法追訴，此觀諸毒品危害
    防制條例第20條第1項、第2項、第23條第2項前段規定自明
    。被告乙○○前因施用毒品案件，經本院裁定送勒戒處所觀
    察、勒戒後，認無繼續施用之傾向而釋放，並經不起訴處分
    ，其於觀察、勒戒執行完畢釋放後5年內，再犯本案施用第1
    、2級毒品犯行，核其所為，係犯同條例第10條第1項施用第
    1 級毒品罪、同條第2項施用第2級毒品罪。被告乙○○持有
    第1級毒品海洛因、第2級毒品甲基安非他命後進而施用，持
    有之低度行為各為施用之高度行為所吸收，均不另論持有第
    1級、第2級毒品之罪。其先後多次施用第1級毒品海洛因、
    第2級毒品甲基安非他命，時間緊接，手法相同，所犯又係
    構成要件相同之罪名，均顯係基於概括犯意反覆為之，為連
    續犯，各依刑法第56條之規定，論以1罪，並加重其刑。公
    訴人雖未就被告乙○○自93年11月中旬起施用第1級毒品海
    洛因、第2級毒品甲基安非他命之犯行起訴，惟此部分與公
    訴人起訴並經本院論罪部分有連續犯之裁判上一罪關係，為
    起訴效力所及，本院自得一併審理。被告乙○○所犯上開2
    罪，犯意各別，行為互殊，應分論併罰。爰審酌被告乙○○
    前因施用毒品，經觀察、勒戒，為不起訴處分確定後，仍未
    能徹底戒絕毒品，再犯本案施用第1、2級毒品犯行，顯見其
    無戒毒悔改之意，惟念其施用施用毒品乃自戕一己之身體健
    康，尚未對他人造成危害，且犯後坦承全部犯行等一切情狀
    ，各量處如主文所示之刑，並定其應執行刑。至扣案之注射
    針筒、塑膠鏟管、玻璃球吸食器各1支上殘留微量海洛因，
    上開塑膠鏟管、玻璃球吸食器各1支上殘留微量甲基安非他
    命，為毒品，依毒品危害防制條例第18條第1項前段規定宣
    告沒收銷燬之。又上開扣案之注射針筒、塑膠鏟管、玻璃球
    吸食器各1支，因其上微量海洛因、甲基安非他命並非不得
    與注射針筒、塑膠鏟管、玻璃球吸食器各1支析離，其中注
    射針筒、塑膠鏟管各1支為被告乙○○所有供施用海洛因所
    用之物，又上開塑膠鏟管及玻璃球吸食器各1支係被告乙○
    ○所有供施用甲基安非他命所用之物，爰依刑法第38條第1
    項第2款之規定，宣告沒收之。
二、被告丙○○有罪部分：
  (一)被告丙○○持有制式霰彈之事實，業據其於警詢、偵訊及本
    院審理中迭次供認明確，並有扣案之霰彈3顆扣案可資佐證
    ，復有搜索扣押筆錄、扣押物品目錄表各1份在卷可憑，上
    開霰彈經內政部警政署刑事警察局鑑定結果，認均係12
    gauge 之制式霰彈，均具有殺傷力，此有該局94年1月14日
    刑鑑字第0930244522號鑑定書各1份附卷足參（偵字第23774
    號卷第54頁至60頁），堪認被告丙○○此部分之自白與事實
    相符，應可採信。
  (二)被告丙○○自於88、89年間起，持有具有殺傷力之12gauge
    制式霰彈3顆，至93年11月23日為警查獲時止，其持有子彈
    之繼續乃犯罪行為之繼續，槍砲彈藥刀械管制條例在被告持
    有子彈為警查獲後，於94年1月26日修正公布，並自94年1月
    28日起施行，第12條第4項持有子彈之規定並未修正，自無
    新舊法比較之問題。核被告丙○○所為，係犯槍砲彈藥刀械
    管制條例第12條第4項未經許可持有子彈罪。爰審酌被告丙
    ○○非法持有子彈，危害社會治安，惟念其並未供作犯罪使
    用，且於犯後坦承犯行，態度尚佳，顯有悔意等一切情狀，
    量處如主文所示之刑，併諭知有期徒刑如易科罰金及罰金如
    易服勞役之折算標準。至扣案之霰彈3顆，係違禁物，依刑
    法第38條第1項第1款之規定宣沒收之。
三、被告丙○○無罪部分：
  (一)公訴意旨以：被告丙○○明知同案被告乙○○持有之汽車音
    響主機4台、CD換片箱6台係來路不明贓物，仍基於寄藏贓物
    之犯意，予以收受並寄藏在被告丙○○位於高雄縣鳳山市慈
    暉新村3巷26之1號其住處及高雄縣鳳山市○○路185號之17
    號10樓其租屋處，嗣於93年11月23日下午3時50分許及同日
    下午8時10分許，為警分別在高雄縣鳳山市○○路185之17號
    10樓其租屋處查獲汽車音響主機4台，在高雄縣鳳山市慈暉
    新村3巷26之1號其住處查獲CD換片箱6台。因認被告丙○○
    涉犯刑法第349條第2項寄藏贓物罪嫌云云。
  (二)按犯罪事實應依證據認定之，無證據不得認定其犯罪事實。
    又不能證明被告犯罪者，應諭知無罪之判決；被告之自白，
    不得作為有罪判決之唯一證據，仍應調查其他必要之證據，
    以察其是否與事實相符，刑事訴訟法第154 條第2 項、第
    301 條第1 項、第156 條第2 項分別定有明文。所謂證據，
    係指足以認定被告確有犯罪行為之積極證據而言，該項證據
    自須適合於被告犯罪事實之認定，始得採為斷罪資料。苟積
    極證據不足為不利於被告事實之認定時，即應為有利於被告
    之認定，更不必有何有利之證據（參見最高法院29九年上字
    第3105五號、30年上字第816 號判例）；又事實之認定，應
    憑證據，如未能發現相當證據，或證據不足以證明，自不能
    以推測或擬制之方法，以為裁判基礎（參照最高法院40年臺
    上字第86號判例），且為刑事訴訟法上證明之資料，無論其
    為直接證據或間接證據，均須達於通常一般之人均不致於有
    所懷疑，而得確信其為真實之程度，始得據為有罪之認定，
    若其關於被告是否犯罪之證明未能達此程度，而有合理性懷
    疑之存在，致使無從形成有罪之確信，根據「罪證有疑，利
    於被告」之證據法則，即不得遽為不利於被告之認定（最高
    法院76年臺上字第4986號判例意旨參照）。
  (三)公訴人認被告丙○○涉犯寄藏贓物罪嫌，係以證人乙○○之
    證述及被害人莊傑伍、陳盈伶、陳侑伸、蘇俊任、邢修平於
    警詢中陳述，及被害人邢修平等5人出具贓物領據、領結共5
    紙為其論罪之主要依據。訊據被告丙○○固坦承在其住處及
    租屋處查扣之汽車音響主機4台及CD換片箱6台係同案被告乙
    ○○所交付委託其代為銷售，惟堅詞否認有何贓物之認識，
    並辯稱：乙○○說他以前在汽車保養廠工作，平日有在玩音
    響，他交付之汽車音響主機及CD換片箱是客人更換新品汰舊
    之物品，託我向友人推銷，但我友人檢視後嫌機型太舊，故
    均未售出等語。
  (四)經查：
  程序方面：
    (1)被告以外之人，於審判外之言詞或書面陳述，除法律有規
      定者外，不得作為證據。刑事訴訟法第159條第1項定有明
      文。被告以外之人（包括證人、鑑定人、告訴人、被害人
      及共同被告等）於審判外之言詞或書面陳述，即所謂傳聞
      證據。由於傳聞證據有悖法院直接審理及言詞審理之精神
      ，妨礙當事人之反對詰問權，影響程序正義之實現，除法
      律有規定者（例如同法第159條第2項、同法第159條之1至
      之5、同法第206條等）外，原則上不具證據能力。至傳聞
      證據之內容，包括風聞傳說、毫無根據之蜚短流長之傳聞
      事實（最高法院22年度上字第2842 號判例意旨參考）；
      輾轉聞自親自經歷者之體驗事實而作成之調查報告（最高
      法院29年度上字第2641號判例意旨參考）；及證人未親自
      到庭，僅以書面代到庭陳述（最高法院70年度台上字第
      3864號判例意旨參考）等情形在內。再按被告以外之人（
      包括證人、鑑定人、告訴人、被害人及共同被告等）於檢
      察事務官、司法警察官或司法警察調查中所為之陳述，與
      審判中不符時，其先前之陳述具有較可信之特別情況，且
      為證明犯罪事實存否所必要者，得為證據，刑事訴訟法第
      159條之2定有明文。又被告以外之人（包括證人、鑑定人
      、告訴人、被害人及共同被告等）於審判外之陳述雖不符
      刑事訴訟法第159條之1至之4等4條之規定，而經當事人於
      審判程序同意作為證據，法院審酌該言詞陳述或書面陳述
      作成時之情況，認為適當者，亦得為證據；當事人、代理
      人或辯護人於法院調查證據時，知有刑事訴訟法第159條
      第1項不得為證據之情形，而未於言詞辯論終結前聲明異
      議者，視為有前項之同意，同法第159條之5規定至明。立
      法意旨在於傳聞證據未經當事人之反對詰問予以核實，原
      則上先予排除。惟若當事人已放棄反對詰問權，於審判程
      序中表明同意該等傳聞證據可作為證據；或於言詞辯論終
      結前未聲明異議，基於尊重當事人對傳聞證據之處分權，
      及證據資料愈豐富，愈有助於真實發見之理念，且強化言
      詞辯論主義，使訴訟程序得以順暢進行，上開傳聞證據亦
      均具有證據能力。證人邢修平、莊傑伍、陳盈伶、陳侑申
      、蘇俊任於警詢中之陳述，係審判外之陳述，雖依法不得
      作為證據，惟其等未再於法院審理中為陳述，且查無符合
      同法第159條之1至之4等前四條之情形，其等所為之上開
      警詢筆錄之內容，業經被告丙○○於審判程序同意作為證
      據，本院審酌警詢筆錄作成時，係證人邢修平、莊傑伍、
      陳盈伶、陳侑申、蘇俊任遭竊後就失竊之經過所作之陳述
      ，衡情應無不當取供之情形，認為以之作為本案之證據亦
      屬適當，是其等於警詢中之證言自具有證據能力。
    (2)按被告以外之人於審判外向法官所為之陳述，得為證據，
      刑事訴訟法第159條之1第1項定有明文。立法理由係認被
      告以外之人（包括證人、鑑定人、告訴人、被害人及共同
      被告等）之陳述係在法官面前為之，因其任意陳述之信用
      性已受確定保障之情況下所為，自得作為證據。不問係其
      他刑事案件之羈押訊問期日、勘驗期日、準備程序期日、
      審理期日或民事事件、行政訴訟程序，凡係在普通法院
      法官（軍事法官、外國法官不與之）面前所為之陳述，均
      具有證據能力。本件證人乙○○於本院審理程序時向法官
      所為之供述（見本院卷94年6月3日審判筆錄），在其任意
      陳述之信用性無疑之情況下，其證述依法自具有證據能力
      。
    (3)被告以外之人（包括證人、鑑定人、告訴人、被害人及共
      同被告等）於檢察事務官、司法警察官或司法警察調查中
      所為之陳述，與審判中不符時，其先前之陳述具有較可信
      之特別情況，且為證明犯罪事實存否所必要者，得為證據
      ，刑事訴訟法第159條之2定有明文。證人乙○○於警詢中
      證稱：其委託丙○○代為尋覓買主時，並未告知音響主機
      及CD換片箱係其竊得之贓物等語（見鳳山分局刑事卷宗鳳
      警刑移字第2811號卷乙○○第2次警詢筆錄），與其於本
      院審理時結證情節相符（見本院94年6月3日審判筆錄），
      其於警詢中及法院審理時之供述既無不符之情形，是以其
      於警詢中之陳述，即無證據能力。
  被害人邢修平於93年7月14日下午2時許，發現其使用後停放
    在高雄縣鳳山市○○○路53巷2弄16 號之車牌號碼VL-0316號
    自小客車內之汽車音響遭竊；被害人莊傑伍於93年10月26日
    下午5時許，發現其使用後停放在高雄縣鳳山市○○街與文
    山高路自之車牌號碼ZJ-4989號自小客車內之汽車音響遭竊
    ；被害人陳盈伶於93年10月11日上午9時許，發現其使用後
    停放在高雄縣鳳山市○○路1號前之車牌號碼ZA-5217號自小
    客車內之汽車音響遭竊；被害人陳侑申於93年10月30日上午
    6時許，發現其使用後停放在高雄市前鎮區○○○路939巷42
    號之車牌號碼R4-6430號自小客車內之汽車音響遭竊；被害
    人蘇俊任於93年11月6日下午7時20分將其使用後停放在高雄
    縣鳳山市○○路○段377巷6弄環保公園之車牌號碼ZR-73 21
    號自小客車內之汽車音響1台遭竊等情，固據被害人邢修平
    、莊傑伍、陳盈伶、陳侑申、蘇俊任等人於警詢中之陳述明
    確（見被害人莊傑伍、陳盈伶、陳侑伸、蘇俊任、邢修平之
    警詢筆錄），並有搜索扣押筆錄及扣押物品目錄表各2份附
    卷可參，復有被害人出具之贓物認領保管單4紙、領結1紙及
    報案三聯單3紙、查詢車輛認可資料2紙在卷足參，惟查：證
    人乙○○於本院審理中固坦承查扣之汽車音響主機4台及CD
    換片箱6 台係其竊取等情無訛（本院94年6月3日審判筆錄）
    ，然證人乙○○因施用毒品案件，自93年9月24日至93年10
    月29日在監執行觀察勒戒，又因另案自93年11月24日至94年
    1月24日在監執行，此有臺灣高等法院被告前案紀錄表1份附
    卷可參，故被害人莊傑伍、陳盈伶、陳侑申發現汽車音響失
    竊之時間，係在證人乙○○在監執行中，則被害人莊傑伍、
    陳盈伶、陳侑申失竊之汽車音響，當無可能係證人乙○○所
    竊取，再參以一般汽車音響係裝置在汽車內，使用者通常僅
    見其外觀之按鈕面板，在況且市面上汽車音響有特定之廠牌
    及機種，而同一廠牌及機種在市面銷售數量非少，若無個人
    特殊使用後之特徵，衡情自難僅憑廠牌及機型逕予判別是否
    為其失竊物，被害人莊傑伍、陳盈伶、陳侑申3人於警訊中
    以其失竊之汽車音響廠牌及機型據以判斷領回之音響主機或
    CD 換片箱確係其失竊之物，是否可信，即有疑義，據此警
    方於93年11月23日下午3時50分許及同日下午8時10分許，在
    高雄縣鳳山市○○路185之17號10樓被告丙○○租住查獲汽
    車音響主機4台，及在高雄縣鳳山市慈暉新村3巷26之1號被
    告丙○○住處查獲CD換片箱6台，尚不能證明其中部分物品
    係被害人莊傑伍、陳盈伶、陳侑申失竊之贓物，惟仍無礙於
    查獲之汽車音響主機4台、CD換片箱6台，係證人乙○○竊自
    被害人邢修平、蘇俊任及其他不詳姓名之人之認定。
  在被告丙○○住處及租屋處查獲音響主機4台、CD換片箱6台
    係證人乙○○竊得後，於半年內分2、3次寄放在被告丙○○
    處委託代為出售，證人乙○○僅告以係其友人委託代售，並
    未告知被告丙○○係其竊得之贓物等情，業據證人乙○○於
    本院審理中結證明確（本院94年6月3日審判筆錄），核與被
    告丙○○迭次於警詢、偵訊及本院審理中供述情節相符，本
    院參酌查扣之音響主機4台、CD換片箱6並非新品，且係證人
    乙○○竊得後分數次交付，數量亦非龐大，自難僅憑查扣之
    物品為他人失竊之贓物，逕予推論被告丙○○明知係證人乙
    ○○竊得之贓物而故予寄藏，公訴人所舉證據既不能使本院
    為被告丙○○有贓物之認識之有罪確信，此外復查無其他積
    極證據據足以認定被告丙○○有贓物之認識，茲不能證明被
    告丙○○犯罪，爰依法為無罪判決之諭知。
據上論斷，應依刑事訴訟法第299條第1項前段、第301條第1項，
毒品危害防制條例第10條第1項、第2項、第18條第1項前段，槍
砲彈藥刀械管制條例第12條第4項、刑法第11條、第56條、第41
條第1項前段、第42條第2項、第38條第1項第1款、第2款、第51
條第5款、第9款，罰金罰鍰提高標準條例第2條，現行法規所定
貨幣單位折算新台幣條例第2條，判決如主文。
本案經檢察官甲○○到庭執行職務。
中　　華　　民　　國　　94　　年　　6　　月　　23　　日
                鳳山刑事第3庭     審判長法　官  張桂美
                                        法  官  莊珮君
                                        法  官  唐中興
以上正本證明與原本無異。
如不服本判決，應於收受送達後10日內向本院提出上訴書狀。
　　　　　 　　　 　　　　　　　　　    書記官  陳掌珠
中　　華　　民　　國　　94　　年　　6　　月　　23　　日
參考法條：
毒品危害防制條例第10條
施用第一級毒品者，處 6 月以上 5 年以下有期徒刑。
施用第二級毒品者，處 3 年以下有期徒刑。
槍砲彈藥刀械管制條例第12條
未經許可，製造、販賣或運輸子彈者，處 1 年以上 7 年以下有
期徒刑，併科新台幣 500 萬元以下罰金。
未經許可，轉讓、出租或出借子彈者，處 6 月以上 5 年以下有
期徒刑，併科新台幣 300 萬元以下罰金。
意圖供自己或他人犯罪之用，而犯前二項之罪者，處 3 年以上
10 年以下有期徒刑，併科新台幣 700 萬元以下罰金。
未經許可，持有、寄藏或意圖販賣而陳列子彈者，處 5 年以下有
期徒刑，併科新台幣 300 萬元以下罰金。
第 1 項至第 3 項之未遂犯罰之。
